臺灣花蓮地方法院刑事判決　　　　　　　　　　　　　九十一年度訴字第一一一號
　　公　訴　人　臺灣花蓮地方法院檢察署檢察官
　　被　　　告　丙○○
右列被告因強盜等案件，經檢察官提起公訴（九十年度偵字第三三二七號），本院判
決如左：
    主  文
丙○○收受贓物，累犯，處罰金壹仟元，如易服勞役以參佰元折算壹日。又連續行使
偽造私文書，足以生損害於公眾及他人，累犯，處有期徒刑伍月，如易科罰金以參佰
元折算壹日。
錦陽小客車租賃有限公司汽車出租約定書、空白本票及道路交通事故調查報告表上，
偽造「乙○○」之署押伍枚；變造之乙○○駕照上「丙○○」之照片壹張，均沒收。
    事  實
一、丙○○曾因麻醉藥品管理條例案件，經法院判處有期徒刑四月，甫於八十六年十
    一月十一日易科罰金執行完畢，仍不知悔改，於八十九年十二月下旬某日，在花
    蓮市○○街三六二號住處，明知甲○○（另案審理中）所交付之乙○○駕照，係
    來源不明之贓物，仍予以收受。另於九十年三月五日，因思念其兒子生日剛過，
    想租車回去探望兒子，遂基於行使變造特種文書及連續行使偽造私文書之犯意，
    在其住處內，先將自己照片貼在乙○○駕照上而變造「乙○○」之駕照後，再持
    變造之「乙○○」駕照，向花蓮市○○○路一五四號之錦陽小客車租賃有限公司
    （下簡稱錦陽公司）承租ＦＦ─六五六三號自小客車，並接續偽簽「乙○○」之
    署押三枚於汽車出租約定書、偽簽署押一枚於空白本票後，交付予錦陽公司而行
    使偽造私文書。嗣於九十年三月十日下午三時四十五分許，駕駛租得之ＦＦ─六
    五六三號自小客車，行經台九線二七二公里五○○公尺處時發生車禍，於花蓮縣
    警察局鳳林分局富源派出所警員到埸處理時，竟在道路交通事故調查報告表上偽
    簽「乙○○」之署押一枚，持交現場處理車禍之警員，足以生損害於乙○○及監
    理機關對駕照管理之正確性。嗣於九十年五月間，經內政部警政署刑事警察局鑑
    驗證明錦陽公司之汽車出租約定書上指紋係丙○○，而循線查獲。
二、案經花蓮縣警察局吉安分局報告臺灣花蓮地方法院檢察署檢察官偵查起訴。
    理  由
一、右揭犯罪事實，業據被告丙○○於警訊時及偵審中坦承不諱，核與共同被告甲○
    ○供述情節相符，並經被害人乙○○指述綦詳，且有變造「乙○○」之駕照、錦
    陽公司汽車出租約定書及空白本票、內政部警政署刑事警察局鑑驗書、花蓮縣警
    察局鳳林分局富源派出所之道路交通事故調查報告表附卷可稽，事證明確，被告
    犯行堪以認定。
二、核被告丙○○所為，係犯刑法第三百四十九條第一項收受贓物罪；同法第二百十
    六條、第二百十二條行使變造特種文書罪；同法第二百十六條、第二百十條行使
    偽造私文書罪。被告接續偽簽「乙○○」之署押四枚於汽車出租約定書、空白本
    票，及偽簽「乙○○」之署押乙枚於道路交通事故調查報告表上，均為偽造私文
    書之階段行為，不另論罪。偽造私文書後復持以行使，偽造之低度行為為行使之
    高度行為所吸收，亦不另論罪。又被告行使偽造私文書罪與行使變造特種文書罪
    間，有方法結果之牽連關係，應從一重之行使偽造私文書罪處斷。被告先後二次
    行使偽造私文書，時間緊接，構成要件相同，應依連續犯規定，論以一罪，並依
    法加重其刑。再被告所犯收受贓物與行使偽造私文書，犯意各別，構成要件亦互
    不相同，應併罰之。公訴人認被告在道路交通事故調查報告表上偽簽「乙○○」
    署押，與前述二罪間亦屬數罪併罰關係，惟被告在調查報告表上偽造署押後，即
    將調查報告表持交現場處理車禍之警員，故該部分犯行應屬於行使偽造私文書，
    偽造署押僅屬偽造文書之階段行為，不另論罪。又被告丙○○曾犯有如事實欄所
    述之論罪科刑執行情形，有臺灣高等法院被告全國全案紀錄表乙紙在卷可稽，其
    於前案執行完畢後，五年以內再犯本件有期徒刑以上之罪，應依累犯規定遞加重
    其刑。爰審酌被告犯罪之目的、手段、所造成之損害尚屬輕微及犯罪後坦承犯行
    態度良好等一切情狀，量處如主文所示之刑，並分別諭知易科罰金及易服勞役之
    折算標準。錦陽公司汽車出租約定書、空白本票及道路交通事故調查報告表上，
    偽造「乙○○」之署押五枚，應依刑法第二百十九條規定宣告沒收。至變造之乙
    ○○駕照上「丙○○」之照片乙張，為被告所有已供犯罪用之物，業據被告陳明
    在卷，應依刑法第三十八條第一項第二款規定宣告沒收。
三、據上論結，應依刑事訴訟法第二百九十九條第一項前段，刑法第五十六條、第二
    百十六條、第二百十條、第二百十二條、第三百四十九條第一項、第五十五條、
    第四十一條第一項前段、第四十二條第二項、第四十七條、第三十八條第一項第
    二款、第二百十九條，罰金罰鍰提高標準條例第一條前段、第二條，判決如主文
    。
本案經檢察官張立言到庭執行職務
中      華      民      國    九十一    年      六    月      二十五    日
                              臺灣花蓮地方法院刑事庭
                                  法  官  湯  文  章
右正本證明與原本無異。
如對本判決不服，應於送達後十日內，向本院提出上訴狀。（應抄附繕本）告訴人或
被害人如對於本判決不服者，應具備理由請求檢察官上訴，其上訴期間之計算係以檢
察官收受判決正本之日期為準。
                                  法院書記官
中      華      民      國    九十一    年      六      月     二十六   日
附錄本判決論罪之法律條文
刑法第三百四十九條第一項：
收受贓物者，處三年以下有期徒刑、拘役或五百元以下罰金。
刑法第二百十六條：
行使第二百十條至第二百十五條之文書者，依偽造、變造文書或登載不實事項或使登
載不實事項之規定處斷。
刑法第二百十條：
偽造、變造私文書，足以生損害於公眾或他人者，處五年以下有期徒刑。
刑法第二百十二條：
偽造、變造護照、旅券、免許證、特許證及關於品行、能力服務或其他相類之證書、
介紹書，足以生損害於公眾或他人者，處一年以下有期徒刑、拘役或三百元以下罰金
。
